臺灣高等法院臺南分院刑事判決
110年度上訴字第815號
上  訴  人  
即  被  告  黃明達


選任辯護人  黃冠偉律師                  
上列上訴人因違反槍砲彈藥刀械管制條例案件，不服臺灣臺南地
方法院109年度重訴字第12號中華民國110年3月31日第一審判決
（起訴案號：臺灣臺南地方檢察署109年度偵字第14643號），提
起上訴，本院判決如下：
    主  文
原判決撤銷。
黃明達犯非法持有非制式手槍罪，處有期徒刑伍年肆月，併科罰
金新臺幣陸萬元，罰金如易服勞役，以新臺幣壹仟元折算壹日。
扣案如附表編號1所示之物沒收。
    事  實
一、黃明達明知可發射子彈具有殺傷力之非制式手槍、具殺傷力
    之子彈，均係槍砲彈藥刀械管制條例所列管之違禁物品，非
    經中央主管機關許可，不得持有，竟基於持有可發射子彈具
    有殺傷力之非制式手槍及具殺傷力子彈之犯意，於民國108
    年年中某日，在不詳地點，收受由真實姓名年籍不詳、綽號
    「阿興」之成年男子所交付可發射子彈具有殺傷力之由仿手
    槍外型製造之槍枝，組裝已貫通之金屬槍管而成之非制式手
    槍（含彈匣1個，槍枝管制編號：0000000000號）1枝（如附
    表編號1所示）、具殺傷力之子彈13顆（如附表編號2、3所
    示），做為「阿興」積欠債務之擔保，自斯時起未經許可而
    非法持有之。嗣因檢、警接獲線報循線追查後，經警於109
    年8月6日下午3時許，持臺灣臺南地方法院核發之搜索票，
    至黃明達位於臺南市○○區○○路0段0000巷0弄0號0樓之00之居
    所執行搜索，當場扣得如附表所示之物，而查悉上情。
二、案經臺灣臺南地方檢察署檢察官指揮暨臺南市政府警察局麻
    豆分局報告臺灣臺南地方檢察署檢察官偵查起訴。　　
　　理  由
壹、證據能力部分：
　　按被告以外之人於審判外之陳述雖不符刑事訴訟法第159 條
    之1 至之4 等4 條之規定，而經當事人於審判程序同意作為
    證據，法院審酌該言詞陳述或書面陳述作成時之情況，認為
    適當者，亦得為證據；當事人、代理人或辯護人於法院調查
    證據時，知有刑事訴訟法第159 條第1 項不得為證據之情形
    ，而未於言詞辯論終結前聲明異議者，視為有前項之同意，
    同法第159 條之5 定有明文。立法意旨在於傳聞證據未經當
    事人之反對詰問予以核實，原則上先予排除；惟若當事人已
    放棄反對詰問權，於審判程序中表明同意該等傳聞證據可作
    為證據；或於言詞辯論終結前未聲明異議，基於尊重當事人
    對傳聞證據之處分權，及證據資料愈豐富，愈有助於真實發
    見之理念，且強化言詞辯論主義，使訴訟程序得以順暢進行
    ，上開傳聞證據亦均具有證據能力。查，本判決所引用具傳
    聞性質之各項證據資料，檢察官、上訴人即被告（下稱被告
    ）黃明達及辯護人於本院準備程序、審理時均表示同意列為
    本案證據（見本院卷第69-70、111頁），且經本院於審判期
    日依法踐行調查證據程序，檢察官、被告及辯護人於本院言
    詞辯論終結前均未表示異議，本院審酌該等具有傳聞證據性
    質之證據，其取得過程並無瑕疵或任何不適當之情況，應無
    不宜作為證據之情事，認以之作為本案之證據，應屬適當，
    依刑事訴訟法第159 條之5 之規定，自得作為證據。
貳、實體部分：
一、訊據被告黃明達固不否認持有如附表編號1至3所示槍、彈之
    事實，惟矢口否認有何非法持有非制式手槍及具殺傷力子彈
    之犯行，辯稱：扣案如附表編號1至3所示之槍、彈係綽號「
    阿興」之人跟伊借錢時，用來抵押之用，伊不知道該等槍、
    彈具有殺傷力云云。
二、惟查：
　㈠被告於前揭時、地，因為借款予「阿興」，而收受「阿興」
    所交付之本案槍、彈等情，已據被告於本院審理時供承在卷
    （見本院卷第119頁）。而本件係因檢、警接獲線報，經警
    持原審法院核發之搜索票前去被告上開居所搜索，當場扣得
    如附表所示之物乙情，為被告所不爭執，並有原審109 年聲
    搜字第853 號搜索票、臺南市政府警察局麻豆分局搜索扣押
    筆錄、扣押物品目錄表、扣押物品收據、搜索現場及扣案物
    照片、臺南市政府警察局槍枝初步檢視報告表及槍枝初步檢
    視照片（見警卷第13-21、23-27、41-50頁）附卷可稽，復
    有如附表所示之物扣案可資佐證。而扣案如附表編號1至3所
    示之槍、彈，經送內政部警政署刑事警察局以檢視法、性能
    檢驗法及試射法鑑驗結果，認如附表編號1所示之手槍1枝係
    非制式手槍，由仿手槍外型製造之槍枝，組裝已貫通之金屬
    槍管而成，擊發功能正常，可供擊發適用子彈，具有殺傷力
    ；如附表編號2所示之子彈共10顆，均係口徑直徑約9mm非制
    式子彈，試射結果均可擊發，具殺傷力；如附表編號3所示
    之子彈共3顆，均係由金屬彈殼組合直徑約8.8mm金屬彈頭而
    成之非制式子彈，試射結果均可擊發，亦具殺傷力等情，有
    內政部警政署刑事警察局109年9月9日刑鑑字第1090087832
    號鑑定書、109年12月16日刑鑑字第1098024079號函存卷可
    查（見偵查卷第33-38頁；原審卷第129頁），因上開鑑定結
    果均係鑑驗機關本其專業知識實際檢驗、操作扣案物品後所
    得之結論，自可憑信，從而，扣案如附表編號1所示之手槍
    及如附表編號2、3所示之子彈，確分別屬槍砲彈藥刀械管制
    條例第4條第1項第1款、第2款所規定管制之槍砲、彈藥無疑
    。
　㈡依上開鑑定結果，可認扣案具殺傷力之子彈共計有13顆，檢
    察官起訴書認被告非法持有之具殺傷力之子彈為6顆（見起
    訴書第1項），容有誤會，惟業經原審於110年2月25日準備
    程序時更正被告非法持有具殺傷力之子彈數量為13顆，並經
    檢察官、被告及辯護人當庭表示沒有意見（見原審卷第159-
    160頁），是被告持有具殺傷力之子彈數量為13顆，併此敘
    明。
  ㈢被告雖稱伊不知附表編號1至3所示之物具有殺傷力云云。然
    以被告所陳本件如附表編號1至3所示之槍、彈係「阿興」作
    為借款之擔保才取得持有的緣由，實在不可能在不知道作為
    借款擔保的槍彈是否具有殺傷力之情況下，逕自隨意收受而
    出借款項。況被告將扣案子彈包在塑膠袋內放在酒櫃裡，扣
    案改造手槍用塑膠袋包起來放在舊衣服堆裡等情，業據被告
    自陳在卷（見原審卷第259-260頁），並有搜索現場照片可
    按（見警卷第23-27頁），此種藏置槍、彈之行為態樣，顯
    屬刻意藏匿具有殺傷力之槍、彈之行徑，若非被告明知所取
    得之手槍及子彈具有殺傷力，而為法所嚴禁列管持有之物，
    其當不會在取得持有後，如此刻意藏放，以掩飾自己的不法
    。準此，被告辯稱不知附表編號1至3所示之槍、彈具有殺傷
    力云云，顯係卸責之詞，委無足取。
　㈣另被告供稱綽號「阿興」之人即係何順興云云，然證人何順
    興於原審審理時證稱伊不是被告所稱之「阿興」，伊沒有交
    付槍彈給被告等語（見原審卷第247-251頁）；另證人鄭子
    勝證稱伊沒有看過被告的槍，有看過何順興去派車站找被告
    一次，是被告跟我講「阿興」就是何順興等語（見原審卷第
    241-242頁），是證人何順興、鄭子勝之證詞無法認定何順
    興即為被告所述之「阿興」，從而，本院僅能認定交付本案
    槍、彈給被告之人係綽號「阿興」之人。
　㈤至被告及辯護人聲請再開準備程序及辯論，並傳訊證人何順
    興、鄭子勝，以查明本案槍、彈是否係從何順興處所取得云
    云。然查，證人何順興、鄭子勝均經原審傳訊，證人何順興
    否認其有交付槍彈給被告；另證人鄭子勝證稱伊沒有看過被
    告的槍，本院認無再傳訊該2人之必要，是認被告及辯護人
    此部分之聲請應予駁回。
　㈥綜上所述，本件事證明確，被告之犯行堪以認定，應依法論
    科。
三、比較新舊法之說明：
　㈠槍砲彈藥刀械管制條例第4條、第7至9條規定業經修正，於10
    9年6月10日經總統公布施行，並自同年月12日起生效，依立
    法說明之意旨，本次槍砲彈藥刀械管制條例之修正目的，在
    於有效遏止持非制式槍砲進行犯罪，乃認非制式槍砲與制式
    槍砲之罪責有一致之必要，故於第4條、第7條至第8條均增
    加「制式或非制式」之構成要件，亦即不分制式或非制式，
    凡屬第7條所列各類槍枝型式之槍枝，有殺傷力者，概依第7
    條規定處罰。
　㈡繼續犯，係指行為人以單一犯罪之意思及行為，持續地侵害
    一個法益，在法益侵害之狀態未除去前，該犯罪行為仍繼續
    進行，至行為終了時為止，屬實質上一罪，因僅給予一罪之
    刑罰評價，故其行為之時間認定，當自著手之初，持續至行
    為終了，並延伸至結果發生為止，倘上揭犯罪時間適逢法律
    修正，跨越新、舊法，而其中部分作為，或結果發生，已在
    新法施行之後，應即適用新規定，不生依刑法第2條比較新
    、舊法而為有利適用之問題（最高法院110年度台上字第184
    8號、108年度台上字第1179號判決意旨參照）；又非法持有
    槍砲彈藥刀械等違禁物，所侵害者為社會法益，其持有之繼
    續，為行為之繼續，而非狀態之繼續，故其持有槍砲彈藥刀
    械時，該罪雖告成立，但其完結，須繼續至持有行為終了時
    為止（最高法院110年度台上字第357號判決意旨參照）。
　㈢本件被告持有扣案非制式槍枝之時間，係自108年年中某日起
    至109年8月6日為警查獲止，依上開說明，其持有之繼續，
    為行為之繼續，而非狀態之繼續，是其持有扣案槍枝行為之
    時間認定，均須至持有行為終了時（即109年8月6日為警查
    獲時）為止，則被告持有槍枝之繼續行為係在新法施行之後
    終了，揆諸前揭判決意旨，應適用新修正之槍砲彈藥刀械管
    制條例第7條第4項規定，不生新舊法比較之問題。至被告所
    犯非法持有子彈罪部分，因此次條文並未修正，自應適用現
    行第12條第4項之規定，亦無庸為新舊法比較，併此敘明。
    　
四、論罪科刑部分：
　㈠槍砲彈藥刀械管制條例所稱持有與寄藏，固均係將物置於自
    己實力支配之下，然單純「持有」，係指為自己占有槍砲、
    子彈，將之置於自己實力支配下之意；而所謂「寄藏」，則
    係指受寄他人之槍砲、子彈，為之隱藏而言，若他人交付槍
    彈予行為人作為借款之擔保物，即因借貸關係而將槍彈質押
    於行為人處，行為人並非受他人委託而為之隱藏，自係為自
    己占有之意而持有槍彈，非屬受託寄藏槍彈而持有（最高法
    院107年度台上字第1344號判決意旨參照）；所謂寄藏槍枝
    ，係指受寄代藏，亦即受他人委託代為保管藏放，行為人持
    有槍枝、子彈，若係作為借款之擔保，即非受人委託代為保
    管，應屬單純持有（最高法院94年度台上字第3909號判決意
    旨參照）。本件扣案如附表編號1至3所示槍、彈，係被告因
    「阿興」持之用以作為借款擔保質押品而收受乙節，業據被
    告於本院審理時供述明確（見本院卷第119頁），足認本案
    被告持有該等槍、彈，係為擔保其借予「阿興」金錢之債權
    之用，是被告主觀上係為自己持有之意思而占有管領上開槍
    枝及子彈，並非為他人持有之意思而受託代為保管，揆諸上
    開說明，被告收受而占有管領如附表編號1至3所示槍、彈，
    核屬「持有」槍枝及子彈之行為無訛。
  ㈡是核被告所為，係犯槍砲彈藥刀械管制條例第7條第4項之非
    法持有非制式手槍罪，及同條例第12條第4項之非法持有子
    彈罪。被告自108年年中某日起，迄109年8月6日下午3時許
    為警查獲止，持有本案槍、彈之行為，均屬持有行為之繼續
    ，為繼續犯，應至持有行為終了時，僅各成立一罪。又非法
    持有槍砲彈藥刀械等違禁物，所侵害者為社會法益，如持有
    之客體種類相同（同為手槍，或同為子彈，或同為槍枝之主
    要組成零件），縱令持有之客體有數個（如數支手槍、數顆
    子彈、數個槍枝之主要組成零件），仍為單純一罪，不發生
    想像競合犯之問題；若持有2不相同種類之客體（如同時地
    持有手槍及子彈，或同時地持有槍砲彈藥刀械管制條例所定
    不同條項之槍枝，如手槍及改造槍枝），則為一行為觸犯數
    罪名之想像競合犯（最高法院105年度台上字第1040號、97
    年度台上字第3556號、96年度台上字第6417號判決意旨參照
    ）。本件被告所持有之複數子彈均屬相同種類之物，故 上
    開持有子彈之行為，僅成立一罪；另被告同時非法持有具殺
    傷力之非制式手槍1枝及子彈13顆，乃係以一行為觸犯上述2
    罪名，為想像競合犯，應依刑法第55條之規定，從一重論以
    槍砲彈藥刀械管制條例第7條第4項之非法持有非制式手槍罪
    。
  ㈢公訴意旨就本案槍枝部分，雖認被告係犯製造槍枝罪嫌，惟
    關於被告製造槍枝之高度行為雖因證據不足而不能證明（詳
    於後述），僅持有之低度行為得以證明，此種情形應屬犯罪
    事實之減縮，核與刑事訴訟法第300條所謂法院於事實同一
    之範圍內，在不擴張或減縮原訴之原則下，得變更起訴法條
    之情形不同。按單一案件之犯罪事實，經法院審理結果認為
    其中一部分不能證明犯罪或行為不罰時，僅於判決理由內說
    明不另為無罪之諭知，毋庸於主文內為無罪之宣示，此為犯
    罪事實之一部縮減，此際無變更起訴法條之問題（最高法院
    92年度台上字第1841號判決意旨參照）。又持有槍枝為製造
    槍枝之當然結果，其持有之低度行為應為製造之高度行為所
    吸收，兩者為吸收犯之實質上一罪關係。本案檢察官起訴被
    告非法製造可發射金屬或子彈具殺傷力之槍枝罪，製造後並
    有持有之行為，經法院審理之結果，認為製造行為不能證明
    ，但可認定被告係犯非法持有非制式手槍罪，此為吸收犯之
    犯罪事實一部減縮，依前所述，無變更起訴法條之問題。本
    院復於審判中告知上開罪名予被告及其辯護人一併答辯（見
    本院卷第110頁），自可依法論處，附此敘明。
  ㈣本案無刑法第59條規定之適用：
　　辯護人雖主張被告有刑法第59條規定之情事，請求酌減其刑
    。惟按刑法第59條規定之酌量減輕其刑，必須犯罪另有特殊
    之原因與環境，在客觀上足以引起一般同情，認為即使予以
    宣告法定最低度刑，猶嫌過重者，始有其適用。本院審酌被
    告持有本案扣案槍枝之時間長達1年，衡以非法持有非制式
    手槍極易滋生社會重大危安事件，向為嚴重觸法行為，此乃
    眾所周知之事，被告為智識正常且具有相當社會經驗之成年
    人，對此自無不知之理，詎其竟無視法律之嚴厲禁制，仍非
    法持有本案槍、彈，其惡性已屬非輕，縱無證據證明其有持
    以另作其他不法使用，但其既非法持有槍、彈，倘非警方及
    時查獲，其可能引發或衍生之後果將不堪設想，對於社會治
    安仍造成隱藏之危害，綜觀其情節，誠難認屬輕微，自應嚴
    厲規範，實無另有特殊之原因或堅強事由，而在客觀上足以
    引起一般同情之處，自無依刑法第59條規定減輕其刑之餘地
    。故辯護人請求依刑法第59條規定減輕其刑云云，容非足取
    。　　
五、不另為無罪諭知部分：
　㈠公訴意旨另以：被告未經許可，與真實姓名年籍不詳、綽號
    「阿興」男子共同基於製造具有殺傷力之手槍之犯意聯絡，
    於108年年中某日，先上網購入玩具槍枝模型後，復以新臺
    幣（下同）40,000元之代價委請「阿興」改裝為仿手槍外型
    製造之槍枝，組裝已貫通之金屬槍管，而以上開方式未經許
    可製造可發射子彈具有殺傷力之非制式（改造）手槍（含彈
    匣1個，槍枝管制編號：0000000000號）1枝，再將之藏放於
    臺南市○○區○○路0段0000巷0弄0號0樓之00之居所內。因認被
    告涉有修正前槍砲彈藥刀械管制條例第8條第1項之未經許可
    製造可發射子彈具殺傷力改造手槍罪嫌。
　㈡按犯罪事實應依證據認定之，無證據不得認定犯罪事實；不
    能證明被告犯罪者，應諭知無罪之判決，刑事訴訟法第154
    條第2項、第301條第1項前段，分別定有明文。次按被告之
    自白，非出於強暴、脅迫、利誘、詐欺、疲勞訊問、違法羈
    押或其他不正之方法，且與事實相符者，得為證據；被告或
    共犯之自白，不得作為有罪判決之唯一證據，仍應調查其他
    必要之證據，以察其是否與事實相符，刑事訴訟法第156條
    第1項、第2項，分別定有明文。是被告之自白為證據之一種
    ，須非出於強暴、脅迫、利誘、詐欺疲勞訊問、違法羈押或
    其他不正之方法，且與事實相符者，方得採為證據，即使被
    告之自白出於任意性，仍應調查其他必要之證據，以察其與
    事實是否相符；苟無其他補強證據足以擔保其自白與事實相
    符，即失其證據之證明力，而非刑事訴訟法上得據為認定被
    告犯罪之證據，當不得單憑此唯一自白而為被告不利之認定
    （最高法院46年度台上字第809號、96年度台上字第5809號
    判決意旨參照）。
　㈢訊據被告堅詞否認有何製造可發射子彈具殺傷力之改造手槍
    犯行，辯稱：扣案手槍係綽號「阿興」之人跟伊借錢時，交
    給伊作為抵押之用，不是伊委託「阿興」將不具殺傷力之槍
    枝改造成具有殺傷力之槍枝等語。
　㈣經查，本件警方固查得如附表編號1所示具有殺傷力之槍枝1
    枝，被告坦承持有該槍枝，已如前述，然被告係僅單純持有
    該已貫通而具有殺傷力之手槍？抑如被告先前於警詢、偵查
    時所述，係其委託「阿興」改造成具殺傷力之槍枝？被告先
    前於警詢、偵查時雖自承有與「阿興」共同製造該槍枝乙情
    ，然就此部分除被告自白外，並無查獲與改造槍枝有關之工
    具，檢察官既未提出其他證據足以證明而得以確信被告有被
    訴製造該扣案可發射子彈具有殺傷力槍枝之犯行，本院自無
    從形成被告此部分有罪之心證，因被告被訴此部分犯行，與
    本院前開認定被告犯非法持有非制式手槍罪間，具有實質上
    一罪關係，爰不另為無罪之諭知。
六、撤銷改判之理由：
　㈠原判決認被告罪證明確，予以論罪科刑，固非無見。惟查：
    依據卷附相關證據資料，尚不能證明被告犯有非法製造改造
    手槍之行為，應僅構成非法持有非制式手槍罪，已如前述，
    原判決認被告係犯製造手槍罪，尚有未洽。被告上訴否認知
    悉所持有之槍彈具有殺傷力，固無理由，然其否認有製造槍
    枝犯行，則為有理由，自應由本院將原判決予以撤銷改判。
　㈡爰審酌被告明知具殺傷力之槍彈對社會秩序有一定影響，在
    他人以槍彈抵債之要求下，即予收受而持有，對他人生命、
    身體產生極大潛在危險，嚴重危害社會治安，惟斟酌其持有
    具殺傷力之非制式手槍1支、具殺傷力之子彈13顆、持有時
    間約為1年，未持有槍彈危害他人，所生危害尚非至鉅，兼
    衡其自陳國中畢業之智識程度，目前無業、已婚、育有4名
    子女之家庭生活狀況等一切情狀，量處如主文第二項所示之
    刑，並就所處罰金刑部分諭知易服勞役之折算標準，以示懲
    儆。　　　
七、沒收之說明：
　㈠扣案如附表編號1所示之非制式手槍1枝，為槍砲彈藥刀械管
    制條例第4條第1項第1款所定非經中央主管機關許可不得持
    有之槍砲，自屬違禁物，不問屬於被告與否，應依刑法第38
    條第1項規定宣告沒收。
　㈡扣案如附表編號2、3所示之子彈共13顆，經鑑驗試射，均可
    擊發且具殺傷力，雖亦如前述，惟槍砲彈藥刀械管制條例第
    4條第1項第2款所列管之彈藥，以具有殺傷力者為限，是自
    須具備此一要件之子彈等物，始得認係違禁物而予沒收；而
    上開13顆子彈既均經擊發，已因射擊結果從完整之子彈分離
    ，喪失子彈之外型、結構、性能及效用，不再具殺傷力，已
    非屬違禁物，自無以諭知沒收。
　㈢如附表編號4、5所示同時為警查扣之子彈共39顆，因鑑驗結
    果認不具殺傷力，與附表編號6所示之彈殼10顆同樣均非違
    禁物，無從宣告沒收，附此敘明。　
據上論斷，應依刑事訴訟法第369條第1項前段、第364條、第299
條第1項前段，（現行）槍砲彈藥刀械管制條例第7條第4項、第1
2條第4項，刑法第11條前段、第55條、第42條第3項前段、第38
條第1項，判決如主文。　　
本案經檢察官王宇承提起公訴，檢察官葉耿旭到庭執行職務。
中　　華　　民　　國　　110 　年　　10　　月　　28　　日
                  刑事第三庭    審判長法　官  陳連發   
                                      法  官  洪榮家
                                      法  官  何秀燕
以上正本證明與原本無異。
如不服本判決應於收受送達後20日內向本院提出上訴書狀，其未
敘述上訴理由者，並得於提起上訴後20日內向本院補提理由書（
均須按他造當事人之人數附繕本）「切勿逕送上級法院」。
　　　　　　　　　　　　　　　　　　　書記官  翁心欣
中　　華　　民　　國　　110 　年　　10　　月　　28　　日
附錄本案論罪科刑法條：
槍砲彈藥刀械管制條例第7條
未經許可，製造、販賣或運輸制式或非制式火砲、肩射武器、機
關槍、衝鋒槍、卡柄槍、自動步槍、普通步槍、馬槍、手槍或各
類砲彈、炸彈、爆裂物者，處無期徒刑或7年以上有期徒刑，併
科新臺幣3千萬元以下罰金。
未經許可，轉讓、出租或出借前項所列槍砲、彈藥者，處無期徒
刑或5年以上有期徒刑，併科新臺幣1千萬元以下罰金。
意圖供自己或他人犯罪之用，而犯前二項之罪者，處死刑或無期
徒刑；處徒刑者，併科新臺幣5千萬元以下罰金。
未經許可，持有、寄藏或意圖販賣而陳列第1項所列槍砲、彈藥
者，處5年以上有期徒刑，併科新臺幣1千萬元以下罰金。
意圖供自己或他人犯罪之用，以強盜、搶奪、竊盜或其他非法方
法，持有依法執行公務之人所持有之第1項所列槍砲、彈藥者，
得加重其刑至二分之一。
第1項至第3項之未遂犯罰之。

槍砲彈藥刀械管制條例第12條
未經許可，製造、販賣或運輸子彈者，處1年以上7年以下有期徒
刑，併科新臺幣500萬元以下罰金。
未經許可，轉讓、出租或出借子彈者，處6月以上5年以下有期徒
刑，併科新臺幣300萬元以下罰金。
意圖供自己或他人犯罪之用，而犯前二項之罪者，處3年以上10
年以下有期徒刑，併科新臺幣700萬元以下罰金。
未經許可，持有、寄藏或意圖販賣而陳列子彈者，處5年以下有
期徒刑，併科新臺幣300萬元以下罰金。
第一項至第三項之未遂犯罰之。

附表：
編號 扣  案  物  品 鑑  定  結  果 鑑定書文號 沒收與否   1 非制式手槍1 枝（含彈匣1個，槍枝管制編號0000000000）  由仿手槍外型製造之槍枝，組裝已貫通之金屬槍管而成，擊發功能正常，可供擊發適用子彈使用，認具殺傷力。  內政部警政署刑事警察局109年9月9日刑鑑字第1090087832號鑑定書（見偵卷第33-38頁） 應予沒收   2 子彈10顆 認均係口徑直徑約9mm非制式子彈，經試射，均可擊發，認具殺傷力。 ①內政部警政署刑事警察局109年9月9日刑鑑字第1090087832號鑑定書（見偵卷第33-38頁） ②內政部警政署刑事警察局109年12月16日刑鑑字第1098024079號函（見原審卷第129頁）  經鑑定試射後均僅餘彈殼，不予宣告沒收。  3 子彈3顆 認均係非制式子彈，由金屬彈殼組合直徑約8.8mm金屬彈頭而成，經試射，均可擊發，認具殺傷力。 同上 經鑑定試射後均僅餘彈殼，不予宣告沒收。  4  子彈37顆 認均係口徑直徑約9mm非制式子彈，經試射，其中25顆雖可擊發，但發射動能不足，不具殺傷力；另12顆無法擊發，亦不具殺傷力 同上 均不具殺傷力，非違禁物，不予宣告沒收。  5 子彈2顆 認均係非制式子彈，由金屬彈殼組合直徑約8.8mm金屬彈頭而成，經試射，均無法擊發，認不具殺傷力。 同上 均不具殺傷力，非違禁物，不予宣告沒收。  6 彈殼10顆   均非違禁物，不予宣告沒收。